【裁判字號】    97,簡上,198
【裁判日期】    970819
【裁判案由】    違反家庭暴力防治法
【裁判全文】
臺灣彰化地方法院刑事判決             97年度簡上字第198號
上  訴  人
即  被  告  乙○○
                      6號
上列上訴人因違反家庭暴力防治法案件，不服本院彰化簡易庭九
十七年度彰簡字第五五四號中華民國九十七年五月十九日第一審
簡易判決（原檢察官聲請簡易判決處刑案號：九十七年度偵字第
二五五九號），本院管轄第二審合議庭判決如下︰
    主  文
上訴駁回。
乙○○緩刑貳年，緩刑期內付保護管束。
    事實及理由
一、本案經本院審理結果，認第一審判決認事用法及量刑均無不
    當，應予維持，並引用第一審判決書記載之事實、證據及理
    由（如附件）。
二、本件上訴人即被告乙○○（以下簡稱被告）上訴意旨略以：
    被告因一時情緒失控而對配偶甲○○辱罵不當言詞，事後被
    告深具悔意，並得甲○○原諒，且被告因長期失業，經濟拮
    据，身體又有長期病痛，無法就業，縱原審判決判處得易科
    罰金之拘役，惟易科罰金之款項也非被告所能負擔，請求鈞
    院撤銷原判決，從輕量刑等語。
三、訊據被告對於前揭違反家庭暴力防治法之事實坦承不諱，核
    與證人即被害人甲○○於警詢中證述之情節相符，並有本院
    九十六年度家護字第八七七號民事通常保護令及彰化縣警察
    局彰化分局保護令執行紀錄表各一份在卷可稽，是以本件事
    證已臻明確，被告犯行自堪認定。又家庭暴力防治法所稱之
    家庭暴力者，謂家庭成員間實施身體或精神上不法侵害之行
    為，家庭暴力防治法第二條第一項定有明文。本件被告於民
    國九十七年三月十三日晚上十時四十五分許，前往被害人甲
    ○○位在彰化縣花壇鄉○○村○○街九十八號住處，以「幹
    你娘、垃圾」（台語）等語辱罵被害人甲○○，顯已實施家
    庭暴力，是以本件事證已臻明確，被告犯行洵堪認定。
四、按依家庭暴力防治法第二條第一款、第三款分別規定：家庭
    暴力：指家庭成員間實施身體或精神上不法侵害之行為；騷
    擾：指任何打擾、警告、嘲弄或辱罵他人之言語、動作或製
    造使人心生畏怖情境之行為。故核被告所為，係犯家庭暴力
    防治法第六十一條第一款、第二款、第四款之違反保護令罪
    。被告所為上開違反保護令之行為，同時違反上開民事通常
    保護令所禁止之三款行為，然因其行為係違反同一保護令上
    所禁止之三款行為，應僅論以一罪。原審審酌被告漠視保護
    令所為之禁止行為，未思改善家庭關係，而有本件違反保護
    令之犯行，暨考量被告犯罪之動機、犯案情節、被害人甲○
    ○所受之損害等一切情狀，據以論罪科刑，判處被告拘役四
    十日，並諭知易科罰金之折算標準，核無不當，上訴人即被
    告指摘原判決量刑過重，請求撤銷原判決為無理由，自應駁
    回其上訴。又被告前雖曾於八十六年間因恐嚇案件，經法院
    判處有期徒刑三月，緩刑三年確定，緩刑期滿，而其緩刑之
    宣告未經撤銷，其刑之宣告失其效力，故本案被告未曾因故
    意犯罪受有期徒刑以上刑之宣告，此有臺灣高等法院被告前
    案紀錄表及臺灣彰化地方法院檢察署刑案資料查註紀錄表各
    一份在卷可按，且其已取得被害人甲○○之諒解，被害人甲
    ○○並到庭表示願意原諒被告，被告經此次科刑之宣告，當
    知警惕，信無再犯之虞，本院認本件被告所宣告之刑，以暫
    不執行為適當，併予宣告緩刑二年，並依家庭暴力防治第三
    十八條第一項之規定，在緩刑期間內依法應付保護管束，以
    啟自新。
據上論斷，應依刑事訴訟法第四百五十五條之一第一項、第三項
、第三百七十三條、第三百六十八條，家庭暴力防治法第三十八
條第一項，刑法第十一條前段、第七十四條第一項第一款，判決
如主文。
本件經檢察官張聖傳到庭執行職務。
中    華    民    國    97    年    8     月    19    日
                        臺灣彰化地方法院刑事第二庭
                            審判長法官   石馨文
                            法      官   黃齡玉
                            法      官   尚安雅
以上正本證明與原本無異。
本件不得上訴。
中    華    民    國    97    年    8     月    20    日
                             書  記  官  洪年慶


司法院資訊處製作；財團法人民間司法改革基金會備份。
